【裁判字號】    89,聲再,15
【裁判日期】    890124
【裁判案由】    違反環境用藥管理法
【裁判全文】
台灣高等法院台南分院刑事裁定        八十九年度聲再字第一五號  Ａ
      再審聲請人
      即受判決人  乙  ○  ○
右列聲請人因違反環境用藥管理法案件，對於本院八十八年度上易字第一六四四號中
華民國八十八年十一月十六日確定判決（台灣雲林地方法院八十七年度易字第一０三
九號、八十七年度偵字第三四二五號、第五三三九號），聲請再審，本院裁定如左：
      主      文
再審之聲請駁回。
      理      由
一、聲請意旨略以：原確定判決認聲請人乙○○所販賣之偽造「快滅鼠」因向外務員
    購入後存放多年，一時無法查悉來源，近來聲請人乙○○在家中尋得舊日帳冊，
    發現有購入上開「快滅鼠」之紀錄，足証聲請人乙○○並不知悉其為偽造，尤非
    聲請人甲○○所擅自偽造者，次查，「快滅鼠」正確之製造程序，必先將少量玉
    米以雙層加熱式攪拌機加熱炒熟，加入原體混合均勻，再將剩餘玉米攪拌混合，
    再加入染料混色均勻，並有得力興業化學股份有限公司出具之「製造流程」可稽
    ，而聲請人甲○○之工廠內並無雙層加熱式攪拌機可供攪拌玉米及原體，足以証
    明聲請人甲○○並不能偽造「快滅鼠」，為此爰依刑事訴訟法第四百二十條第一
    項第六款因發現確實之新證據，足認受有罪判決之人，應受無罪之判決者，為受
    判決人之利益聲請再審云云。
二、按刑事訴訟法第四百二十條第一項第六款所謂發現確實之新證據，係指該項證據
    ，事實審法院於判決前因未經發見，不及調查斟酌，至其後始行發見且須可認為
    確實足以動搖原確定判決者而言，倘受判決人因對有利之主張為原審所不採，事
    後提出證明，以圖證實在原審前所為有利之主張為真實，據以聲請再審，即非該
    款所謂發見之新證據，不得據為再審聲請之原因，本件原確定判決已就聲請人乙
    ○○所販賣之偽藥「快滅鼠」與台衛公司「快滅鼠」真品從外觀審視比較下之差
    異，及兩者購入價格顯然不同，且該批偽造之「快滅鼠」為其子即聲請人甲○○
    所製造，交由聲請人乙○○銷售，是其難謂不知為偽造，並就其所辯係向台衛公
    司外務員購買不予採納之理由論述綦詳，聲請人乙○○所舉之再審理由無非就原
    審已不採納之主張復加爭執，且所節錄之帳冊影本亦不足認為足以動搖原確定判
    決，又，原確定判決就聲請人甲○○購入一千公斤撲滅鼠環境用藥，卻無法說明
    該批撲滅鼠之流向，是其購買該批撲滅鼠之用途已有可疑，且依行政院環境保護
    署環境檢驗所檢測報告及在聲請人甲○○處有裝玉米雜糧用之飼料袋多只，而其
    無法交待飼料之用途，並從其處查扣之偽藥「快滅鼠」與真品「快滅鼠」不同，
    卻與扣案之偽造「快滅鼠」包裝袋完全相同，而其亦無法交待其來源，可知聲請
    人甲○○有偽造「快滅鼠」之犯行予以論斷甚詳，且經告訴人供述製造少量乾餌
    劑之老鼠藥，只需將環境用藥成分加入玉米等雜糧，均勻攪拌即可完成，並無需
    特定之機械才可製造加以說明，聲請人甲○○再審理由徒就原確定判決證據之取
    捨及已論斷說明之事項復加以指摘，且所舉之證據不徒非顯然足為受判決人有利
    判決之基礎，亦非原確定判決前因未經發見，不及調查斟酌之證據，而係聲請人
    甲○○因對有利之主張為原審所不採，事後提出證明，以圖證實在原審前所為有
    利之主張為真實，綜上所述，聲請人等所據以聲請再審之理由，或於判決前已經
    當事人提出，經原法院捨棄不採或顯然不足以動搖原確定判決所憑證據，不足以
    影響於原判決事實之認定，揆之上開說明，本件聲請再審自難認有再審理由，應
    依同法第四百三十四條第一項，裁定如主文。
中    華    民    國      八十九      年      一      月      二十四    日
                                  臺灣高等法院臺南分院刑事第五庭
                                      審判長法官  楊    省    三
                                            法官  林    永    茂
                                            法官  蘇    重    信
右正本證明與原本無異。
不得抗告。
                                      法院書記官  李    珍    鳳
中    華    民    國      八十九      年      一      月      二十五    日


司法院資訊處製作；財團法人民間司法改革基金會備份。
